臺灣彰化地方法院民事裁定　96年度小上字第34號
上　訴　人　乙○○
被 上訴 人　新光行銷股份有限公司（原名誠泰行銷股份有限公
　　　　　　司）
法定代理人　甲○○
上列當事人間請求清償債務事件，上訴人對於民國96年8月31日
本院彰化簡易庭96年度彰小字第1059號第一審判決提起上訴，本
院裁定如下：
    主  文
上訴駁回。
第二審訴訟費用新台幣壹仟伍佰元由上訴人負擔。
    理    由
一、按對於小額程序之第一審裁判上訴，非以其違背法令為理由
    ，不得為之；至其上訴狀應記載上訴理由，表明下列各款事
    項：一原判決所違背之法令及其具體內容。二依訴訟資料可
    認為原判決有違背法令之具體事實。民事訴訟法第436條之
    24第2項、第436條之25 分別定有明文。另依同法第436條之
    32第2項準用第468條及第469條第1款至第5款規定，判決不
    適用法規或適用不當者，為違背法令，其中判決有同法第
    469條第1款至第5款所列各款情形之一者，為當然違背法令
    。是當事人於小額訴訟程序提起上訴，如依民事訴訟法第
    468條規定，以第一審判決有不適用法規或適用法規不當為
    理由時，其上訴狀或理由書應有具體之指摘，並揭示該法規
    之條項或其內容。若係成文法以外之法則，應揭示該法則之
    旨趣。倘為司法院解釋、或最高法院之判例，則應揭示該判
    解之字號或其內容。如以民事訴訟法第469條第1款至第5款
    所列各款情形為理由時，其上訴狀或理由書，應揭示合於該
    條款之事實。上訴狀或理由書如未依此項方法表明，或其所
    表明者，顯與上開法條規定之情形不相合時，即難認已對於
    小額程序第一審判決之違背法令有具體之指摘，其上訴自難
    認為合法。末按「當事人對於他造主張之事實，於言詞辯論
    時不爭執者，視同自認。‧‧‧當事人對於他造主張之事實
    ，已於相當時期受合法之通知，而於言詞辯論期日不到場，
    亦未提出準備書狀爭執者，準用第1項之規定。」，民事訴
    訟法第436條之23、第436條第2項、第280條第1項、第3項分
    別定有明文。
二、上訴意旨略以：上訴人係與訴外人巔電信股份有限公司（
    以下簡稱巔公司）簽訂消費者商品買賣契約書，未與被上
    訴人訂立消費貸款契約書，兩造間並無契約關係；再者，上
    訴人與巔公司訂立亞太行動假期專案契約，係定型化契約
    ，卻未予上訴人30日以內之合理審閱期間及資訊揭露，則該
    契約書記載「同意由新光行銷公司代上訴人向新光銀行申請
    貸款」、「授權新光銀行逕行撥款巔公司」、「不得以消
    費買賣契約對抗被上訴人」等，均不構成契約內容；被上訴
    人為擴大業務，而與巔公司合作，則巔公司為被上訴人
    手足之延伸，是以巔公司經營不善而倒閉，上訴人得以此
    事由對抗被上訴人等語。
三、被上訴人於原審起訴主張：上訴人於日前購買商品，分別向
    臺灣新光商業銀行（原名誠泰商業銀行，以下簡稱新光銀行
    ）辦理分期付款，並簽訂消費者商品貸款契約；該筆債權業
    經新光銀行讓與被上訴人，有消費性商品貸款代償暨債權移
    轉證明書可資證明，爰以起訴狀繕本送達上訴人，作為債權
    讓與之通知；又上訴人自民國94年9月29日起即未依約按時
    給付分期款，雖經催討，但未獲置理，依消費性商品貸款契
    約第7條約定，上訴人已喪失期限利益，全部分期債務視為
    到期，爰依約請求上訴人給付新台幣2萬元，及自94年10 月
    29日起至清償日止，按年息百分之20計算之利息等語。
四、經查，上訴人於原審經合法通知未到庭辯論，亦未提出任何
    書狀爭執，原審因此採信被上訴人所提申請表影本、消費性
    商品貸款契約書影本、消費性商品貸款代償暨債權移轉證明
    書影本及戶籍謄本，並為被上訴人勝訴之判決，及依職權為
    假執行之宣告，核與前開民事訴訟法第436條之23、第436
    條第2項、第280條第1項、第3項等規定，洵無不合。又查，
    經核原判決亦無判決不適用法規或適用不當，或有民事訴訟
    法第469條第1款至第5款所列情形等違背法令之情事。再查
    ，上訴人上訴意旨並未表明原判決所違背之法令及其具體內
    容，及依訴訟資料可認為原判決有違背法令之具體事實；其
    於第二審程序始具狀陳稱前詞，核與民事訴訟法第436條之
    28：「當事人於第二審程序不得提出新攻擊或防禦方法」規
    定不合，是以上訴人此部分抗辯，自難採認。從而，依前揭
    說明，上訴人之上訴為不合法，應予駁回。
五、據上論結，本件上訴為不合法，依民事訴訟法第436條之32
    第1項、第2項、第444條第1項、第95條、第78條、第436條
    之19第1項，裁定如主文。
中　　華　　民　　國　　96　　年　　10　　月　 31　　日
                  民事第一庭    審判長法官   羅培昌
                                法      官   簡燕子
                                法      官   陳正禧
上正本係照原本作成。
本裁定不得抗告。
中　　華　　民　　國　　96　　年　　11　　月　  1　　日
                                    書記官   蕭美鈴
